【裁判字號】    94,上訴,4041
【裁判日期】    950126
【裁判案由】    毒品危害防制條例
【裁判全文】
臺灣高等法院刑事判決                94年度上訴字第4041號
上  訴  人  臺灣基隆地方法院檢察署檢察官
被      告  甲○○
                    （另案於臺灣基隆監獄執行中）
上列上訴人，因被告違反毒品危害防制條例案件，不服臺灣基隆
地方法院94年度訴字第891 號，中華民國94年11月11日第一審判
決（起訴案號：臺灣基隆地方法院檢察署94年度毒偵字第2633號
，並經同署移送併辦：94年毒偵字第3024號），提起上訴，本院
判決如下：
    主  文
原判決撤銷。
甲○○連續施用第一級毒品，累犯，處有期徒刑壹年貳月。
扣案注射針筒壹支沒收。
    事  實
一、甲○○前因施用毒品案件，先後二次經觀察、勒戒後，均認
    無繼續施用毒品之傾向，由臺灣基隆地方法院檢察署檢察官
    分別於民國（下同）88年2月28日、89年1月24日，各以88年
    度偵字第1061號、第1289號及88年度毒偵字第1243號為不起
    訴處分確定，復因犯施用第1級、第2級毒品案件，經裁定送
    強制戒治（於90年3月1日停止戒治，其後經撤銷停止戒治，
    自90年9月1日執行殘餘戒治期間，於91年3 月21日期滿執行
    完畢，接續執行後述徒刑），並經臺灣基隆地方法院以89年
    度訴字第730號判處有期徒刑8月、9月，應執行有期徒刑1年
    3 月，嗣經本院判決駁回上訴而確定。又因竊盜罪，經法院
    以89年度訴字第685號判處有期徒刑8月，本院判決駁回上訴
    而確定。上開二案經定其應執行有期徒刑1年10月，於92年8
    月29日縮短刑期假釋出監，92年12月28日假釋期滿執行完畢
    。再因施用第1 級毒品案件，經臺灣基隆地方法院檢察署檢
    察官提起公訴，法院以94年度訴字第139 號判處有期徒刑10
    月，嗣提起上訴，因撤回確定（現正執行中），猶不知悔改
    ，基於施用第1級毒品海洛因之概括犯意，於94年8月26日，
    在基隆市○○區○○路44巷118之1號住處，以針筒注射方式
    ，施用第1級毒品海洛因1次，於94年8 月28日18時30分許，
    在上開住處，為警搜索查獲，並扣得注射針筒1 支。又於94
    年8 月31日晚上7、8時許，在上開住處，以同一方式，施用
    毒品海洛因一次，經警於94年9月2日20時35分許，在基隆市
    ○○路、忠二路口查獲。
二、案經基隆市警察局第一分局移送臺灣基隆地方法院檢察署檢
    察官偵查起訴，暨由該署檢察官移送本院併辦。
    理  由
一、上開連續施用第一級毒品之犯罪事實，迭據被告甲○○於偵
    審中自白不諱，且被告遭查獲時，所採取尿液經送檢驗結果
    ，均呈海洛因代謝物嗎啡陽性反應，有台灣尖端先進生技醫
    藥股份有限公司濫用藥物檢驗報告、臺灣檢驗科技股份有限
    公司檢驗報告各1紙（參見2633 號偵查卷17頁，3024號偵查
    卷9頁）可稽，並有注射針筒1支，扣案可資佐證，可見被告
    上開自白，核與事實相符，自堪採信。又被告有上開施用毒
    品之犯行，經觀察勒戒或判決等情，有臺灣基隆地方法院檢
    察署88年度毒偵字第1243號為不起訴處分書、89年度毒偵字
    第2076、2181號、94年度毒偵字第503 號起訴書及被告全國
    前案紀錄表在卷可按，可見被告五年內再犯上開之罪，至為
    明確，自應依法論科。
二、查海洛因係毒品危害防制條例第2條第2項第1款所定之第1級
    毒品，是核被告上開所為，係犯毒品危害防制條例第10條第
    1項之施用第1級毒品罪。被告第二次被查獲之犯行，與起訴
    部分有裁判上一罪關係，並經檢察官移送本院併辦，本院自
    應一併審理。被告持有毒品之低度行為，應為施用高度行為
    所吸收，均不另論罪。被告二次犯行，時間緊接，手法相同
    ，犯同一罪名之罪，顯係基於概括犯意，應依連續犯規定，
    論以一罪，並加重其刑。又被告曾受前揭犯罪事實欄所載有
    期徒刑之執行完畢，有臺灣高等法院被告全國前案紀錄表在
    卷可稽，其受有期徒刑之執行完畢後，五年以內再犯本件有
    期徒刑以上之罪，核為累犯，應加重其刑，並依法遞加重之
    。原審經審理結果，認被告罪證明確，予以論科，固非無見
    ，但原判決未及就併辦部分一併審理，自有違誤。又原判決
    未說明持有毒品，應為施用之高度行為所吸收，亦有未洽。
    檢察官以被告有其他犯行，原審未及審理，指摘原判決不當
    ，非無理由，原判決亦有上開可議，即屬無可維持，自應由
    本院撤銷改判。爰審酌毒品對於人體會產生成癮性，係足以
    危害個人健康及社會安全之管制藥物，被告經過執行觀察、
    勒戒、強制戒治，猶不知戒除濫行施用毒品惡習，再犯本件
    施用毒品罪，深陷毒坑無法自拔，及其犯罪之自我麻醉動機
    、犯罪之手段、所生自我戕害結果及犯罪後坦承犯行之態度
    等一切情狀，量處如主文第二項所示之刑，以示懲儆。扣案
    之注射針筒1 支，為被告所有，供本件犯罪所用之物，爰依
    刑法第38條第1項第2款，宣告沒收。
三、檢察官移送併辦意旨，另以被告同時有施用安非他命之犯行
    云云，惟查，施用海洛因常用方法為注射筒或摻在香煙內，
    而施用安非他命常用方法，則以使用吸食器，再者之施用方
    式，已有不同。又查，毒品海洛因為中樞神經抑制劑，安非
    他命則係中樞神經興奮劑，二種毒品所產生效果，明顯有別
    ，被告有何特殊需要而須同時施用該二種毒品，卷內並無證
    據可憑，是被告上開所辯，並無佐證可憑，即難遽信。再者
    ，依被告起訴之尿液檢驗結果，未呈安非他命之陽性反應，
    本件併辦卻有海洛因、安非他命之陽性反應，可見被告每次
    犯行，均有不同，兩種毒品同時施用，是否屬實，更有可疑
    ，益見被告上開所辯，難以遽信。是該施用毒品安非他命之
    犯行，核與本案間，難認有裁判上一罪關係，亦未據檢察官
    起訴，自應退還檢察官依法偵辦。
據上論斷，應依刑事訴訟法第369條第1項前段、第364條、第299
條第1項前段，毒品危害防制條例第10條第1項，刑法第56條、第
11條前段、第47條、第38條第1項第2款，判決如主文。
本案經檢察官許仲瑩到庭執行職務
中    華    民    國    95    年    1     月    26    日
                  刑事第六庭  審判長法  官  陳  祐  治
                                    法  官  莊  謙  崇
                                    法  官  蔡  聰  明
以上正本證明與原本無異。
如不服本判決，應於收受送達後十日內向本院提出上訴書狀，其
未敘述上訴之理由者並得於提起上訴後十日內向本院補提理由書
（均須按他造當事人之人數附繕本）。
                                    書記官  郭  台  發
中    華    民    國    95    年    1     月    26    日
附錄：本案論罪科刑法條全文
毒品危害防制條例第10條：
施用第1級毒品者，處六月以上五年以下有期徒刑。
施用第2級毒品者，處三年以下有期徒刑。


司法院資訊處製作；財團法人民間司法改革基金會備份。
